【裁判字號】    92,重訴緝,4
【裁判日期】    921218
【裁判案由】    毒品危害防制條例
【裁判全文】
臺灣高雄地方法院刑事判決                          九十二年度重訴緝字第四號
    公  訴  人  臺灣高雄地方法院檢察署檢察官
    被      告  乙○○
    指定辯護人  本院公設辯護人丙○○
右列被告因違反毒品危害防制條例案件，經檢察官提起公訴（八十一年度偵字第三一
二○號），本院判決如左：
    主  文
乙○○施用第壹級毒品，免刑。
    事  實
一、乙○○基於施用第一級毒品海洛因之犯意，於民國八十一年一月二十五日某時，
    在高雄縣岡山鎮○○○路二二巷四弄三號住處，以將香菸摻入第一級毒品海洛因
    點燃後再予施用之方式，施用第一級毒品海洛因一次。嗣於八十一年一月二十五
    日下午二時四十分許，為警持臺灣高雄地方法院檢察署所核發之搜索票在前揭處
    所查獲乙○○及林潔如、吳英周（均已另案判決確定），並扣得林潔如所有之海
    洛因粉末（起訴書誤載為嗎啡，又因送驗原因除取樣以一小包包裝外，餘送贓物
    庫後包裝成綜合一大包，共重約五百八十一點八五公克）、攪拌器二具、注射針
    筒七支、濾嘴十五支、塑膠袋四小袋、安非他命九十三支（重約四百十一點七五
    公克）、水煙斗一個、錫箔紙一綑及吸管一包。
二、案經高雄縣警察局岡山分局報告臺灣高雄地方法院檢察署檢察官偵查起訴，嗣乙
    ○○逃匿，經本院於八十一年九月三十日發佈通緝，於九十二年六月二十三日緝
    獲，本院復於九十二年十一月十三日裁定送觀察、勒戒後，認無繼續施用毒品傾
    向。
    理  由
一、訊據被告乙○○否認有上開犯行，辯稱：當日伊至林潔如住處，有人交付香菸一
    根予伊吸食，可能吸到含有毒品之香菸等語。然查：(一)被告確於右揭時地，以香
    菸摻入毒品之方式，施用毒品之事實，業據被告於本院準備程序訊問時供陳在卷
    （見本院九十二年十一月十三日準備程序筆錄），且被告為警查獲時所採取之尿
    液送請高雄醫學院附設中和紀念醫院檢驗結果，確呈煙毒反應，有高雄醫學院附
    設中和紀念醫院八十一年三月二日檢驗報告單一紙附於臺灣高雄地方法院檢察署
    八十一年度偵字第三一二○號案卷可稽，足見被告確有施用毒品之犯行。(二)至於
    被告於本院前開準備程序訊問時雖供稱係施用嗎啡而非海洛因一情。惟查，參以
    警方於前開時地除查獲被告外，尚包括同案被告林潔如、吳英周等人，並當場扣
    得林潔如所有之粉末，而該扣案粉末經取樣送請高雄醫學院附設中和紀念醫院鑑
    驗結果，認該粉末係毒品海洛因而非嗎啡，有該院八十一年十一月五日所出具編
    號Ｐ─一八七八號檢驗報告單一紙附於臺灣高雄地方法院檢察署八十一年度偵字
    第三一二○號案卷足據，復參以被告於本院上開準備程序期日中已明確供承於查
    獲處確曾吸食他人所提供之香煙，而警方所查扣之毒品除前述海洛因、安非他命
    外，並無嗎啡，亦據高雄醫學院附設中和紀念醫院鑑驗明確，有該院檢驗報告單
    在卷可參，足認被告當日所施用之毒品應為海洛因而非嗎啡，被告於本院準備程
    序訊問時對於所施用毒品種類之供述，應有誤會，不足採憑。再被告嗣雖改以前
    揭情詞置辯，惟查，以將毒品摻入香菸施用者，該摻入毒品之香菸，吸食之味道
    與一般正常之香菸應有明顯之不同，被告於吸食香菸時，應可極易由香菸之味道
    查知有異，被告應無不知所吸食之香菸摻有毒品之可能，被告事後翻異，無非事
    後避重就輕之詞，不足採信。本件事證明確，被告犯行，洵堪認定。
二、查被告施用毒品海洛因之行為，依其行為，固係犯肅清煙毒條例第九條第一項之
    罪，惟被告行為後，毒品危害防制條例已於八十七年五月二十日公布，自同月二
    十二日起施行，以之與行為時應適用之肅清煙毒條例相比較結果，以裁判時之新
    法即毒品危害防制條例之規定有利於被告，自應適用該新法。核被告所為，係犯
    毒品危害防制條例第十條第一項之施用第一級毒品罪。其非法持有第一級毒品後
    進而施用，持有之低度行為應為施用之高度行為所吸收，不另論罪。按施用第一
    級毒品者，應先將被告送勒戒處所觀察、勒戒；經觀察、勒戒後，無繼續施用毒
    品傾向者，應由檢察官為不起訴處分；又同條例修正施行前繫屬法院審理中之案
    件，由法院依修正後規定處理之，依修正後規定應為不起訴處分者，法院應為免
    刑之判決，毒品危害防制條例第二十條第一項、第二項前段、第三十五條第三款
    分別定有明文。查被告經本院於九十二年十一月十三日依職權裁定送觀察、勒戒
    後，認無繼續施用毒品之傾向，有臺灣高雄看守所附設勒戒處所九十二年十一月
    二十七日高所坤戒勒字第二六七九號函送之有無繼續施用毒品傾向證明書一份附
    卷可參，應依法為免刑之判決。另查扣案之海洛因（因送驗原因除取樣以一小包
    包裝外，餘送贓物庫後包裝成綜合一大包，共重約五百八十一點八五公克）及攪
    拌器二具、注射針筒七支、濾嘴十五支、塑膠袋四小袋及安非他命九十三支（重
    約四百十一點七五公克），均為同案被告林潔如所有，分別已經臺灣高等法院高
    雄分院八十二年度上訴字第三六五號及臺灣高雄地方法院八十一年度重訴字第四
    一號（非法吸用安非他命部分）確定判決認定屬實，並經臺灣高等法院高雄分院
    及臺灣高雄地方法院以上開判決分別諭知沒收在案，有上開判決影本二份在卷可
    稽，爰不為沒收銷燬之諭知；扣案之水煙斗一個、錫箔紙一綑、吸管一包，均為
    林潔如所有，而非被告所有，亦據上開臺灣高雄地方法院判決認定屬實，爰不為
    沒收宣告之諭知，附此敘明。
據上論斷，應依刑事訴訟法第二百九十九條第一項但書，毒品危害防制條例第十條第
一項、第二十條第二項、第三十五條第三款，刑法第二條第一項前段、第十一條前段
第二條第一項前段，判決如主文。
本案經檢察官甲○○到庭執行職務
中      華      民      國      九十二      年    十二    月    十八    日
                          臺灣高雄地方法院刑事第十五庭
                              審判長法  官    張維君
                                    法  官    劉惠娟
                                    法  官    伍逸康
右正本證明與原本無異。
如不服本判決，應於判決送達後十日內，向本院提出上訴狀。
                                    書記官    吳月華
中      華      民      國      九十二      年    十二    月    十八    日


司法院資訊處製作；財團法人民間司法改革基金會備份。
